# 本年收回或转回坏账准备金额，是否包含本金收回对应的坏账准备？

提问人：uniwinjz 时间：2016-04-01 05:57:55
请教陈版及各位大侠，附注中披露的“本年收回或转回坏账准备金额XXX元”，是否包含以下情形： 账龄组合计提的坏账准备，各账龄组合计提比例本期未发生变化，根据相应比例计算的年末应计提金额小于年初应计提金额，按照差额调整的金额-------作为转回金额？作为收回金额？还是以负数作为计提金额披露？

回答人：chenyiwei
这种情况比较合理的做法是以负数作为“计提金额”，也可以接受以正数作为“转回金额”的做法。

提问人：ziluolanjiao 时间：2016-08-09 19:58:59
请问“以负数作为“计提金额””时，是对应冲减资产减值损失吗？ 这样本期资产减值损失成负数了

回答人：chenyiwei
是。

提问人：CPA 木子 时间：2016-11-25 01:39:23
陈老师，本期收回上年度计提的全额坏账，那么坏账准备附注中，此项坏账准备减少是填在转回还是转销中？谢谢

回答人：chenyiwei
转销。

提问人：wttyzdll 时间：2018-04-06 22:19:06
陈版，您好！ 背景：如果上年度某客户应收款项余额 3000 万，单项重大单项计提坏账准备 2000 万，判断计提。 本年度该笔应收款项收回 2000 万，余额 1000 万，本年度单项重大单项全额计提坏账准备 1000 万。 问题 1 ：资产减值准备情况表中是列示在本年计提计提额-1000万还是列示在本年转销额 1000 万？ 问题 2 ：附注中“收回或转回的坏账准备情况”是否需要披露？

回答人：chenyiwei
1 、本年转销 1000 万； 2 、是。

提问人：659761666 时间：2019-04-17 17:40:14
陈老师 作为计提负数的依据是什么呢？

回答人：chenyiwei
在组合计提方法下，坏账准备仅在期末进行一次性的调整，而且纳入同一组合的应收款项的可收回性基本一致，不会出现信用风险减少导致的转回。所以不能区分转回和计提。